【裁判字號】    98,上訴,1546
【裁判日期】    980430
【裁判案由】    毒品危害防制條例
【裁判全文】
臺灣高等法院刑事判決                98年度上訴字第1546號
上  訴  人
即  被  告  甲○○
上列上訴人即被告因違反毒品危害防制條例案件，不服臺灣板橋
地方法院97年度訴字第3030號，中華民國98年2 月27日第一審判
決（起訴案號：臺灣板橋地方法檢察署97年度毒偵字第5376號）
，提起上訴，本院判決如下：
    主  文
上訴駁回。
    理  由
一、按不服地方法院之第一審判決而上訴者，應向管轄第二審之
    高等法院為之。上訴書狀應敘述具體理由，上訴書狀未敘述
    上訴理由者，應於上訴期間屆滿後20日內補提理由書於原審
    法院，逾期未補提者，原審法院應定期間先命補正；第二審
    法院認為上訴書狀未敘述理由或上訴有第362 條前段之情形
    者，應以判決駁回之，但其情形可以補正而未經原審法院命
    其補正者，審判長應定期間先命補正，刑事訴訟法第361 條
    、第367 條，分別定有明文。所謂上訴書狀應敘述具體理由
    ，必係依據卷內既有訴訟資料或提出新事證，指摘或表明第
    一審判決有何採證認事、用法或量刑等足以影響判決本旨之
    不當或違法，而構成應予撤銷之具體事由，始克當之（例如
    ：依憑證據法則具體指出所採證據何以不具證據能力，或依
    憑卷證資料，明確指出所為證據證明力之判斷如何違背經驗
    、論理法則）；倘僅泛言原判決認定事實錯誤、違背法令、
    量刑失之過重或輕縱，而未依上揭意旨指出具體事由，或形
    式上雖已指出具體事由，然該事由縱使屬實，亦不足以認為
    原判決有何不當或違法者（例如：對不具有調查必要性之證
    據，法院未依聲請調查亦未說明理由，或援用證據不當，但
    除去該證據仍應為同一事實之認定），皆難謂係具體理由，
    俾與第二審上訴制度旨在請求第二審法院撤銷、變更第一審
    不當或違法之判決，以實現個案救濟之立法目的相契合，並
    節制濫行上訴（最高法院97年度臺上字第892 號判決參照）
    。是以上訴人之上訴書狀或補提之上訴理由書，雖有敘述上
    訴理由，惟並未具體敘述第一審判決有上述違法、不當情形
    ，即與未敘述具體理由無異，其所為上訴，即不符合上訴之
    法定要件。
二、經查，本件原判決以上訴人即被告甲○○（簡稱被告）所犯
    並非死刑、無期徒刑或最輕本刑為3 年以上有期徒刑之罪，
    其於原審準備程序中就被訴事實為有罪陳述，經法官告知簡
    式審判程序之旨，並聽取公訴人、被告之意見後，裁定由受
    命法官獨任進行簡式審判程序，並以被告於原審審理時之自
    白、臺北縣政府警察局永和分局製作之代碼編號對照表、臺
    灣檢驗科技股份有限公司民國（下同）97年5 月27日CH/200
    8/50369 號濫用藥物檢驗報告等為據，認定被告於97 年4月
    30日12時許，在臺北縣中和市○○路○ 段131 巷5 弄20號1
    樓之友人林文通住處內，以將海洛因、甲基安非他命一併放
    入玻璃球後點火燒烤吸食煙霧之方式，同時施用海洛因及甲
    基安非他命1 次，嗣於同日14時40分許，為警持搜索票在上
    開林文通之住處執行搜索時，盤查後發覺其有毒品前科而徵
    得其同意採尿送驗，檢驗結果呈嗎啡、甲基安非他命陽性反
    應，確有施用第一級、第二級毒品犯行，並為累犯，另審酌
    被告經觀察勒戒、強制戒治、刑事科刑處罰並執行完畢後，
    仍未能戒除毒癮，顯見其無戒毒悔改之意，兼衡其施用毒品
    之次數僅1 次，犯罪後坦認犯行，態度尚可等一切情狀，量
    處有期徒刑1 年2 月等情，業已詳敘其所憑證據、認定理由
    及量刑依據，從形式上觀察並無任何採證認事、用法或量刑
    之不當或違法。被告收受判決後提起本件第二審上訴，其上
    訴理由僅泛言：被告所犯僅係單純施用毒品罪，並非販賣毒
    品，不解何以原判決書卻記載被告所犯為死刑、無期徒刑或
    最輕本刑為3 年以上有期徒刑以外之罪，且報紙、電視都有
    鼓勵吸毒者勇敢面對、出來戒毒之報導，為何原審不給被告
    機會戒毒，被告並非朽木，且已自費至縣立醫院喝美沙冬戒
    毒，成效良好，爰請准予參加減害計畫，並從輕量刑等語。
    惟查，本件被告所為係犯毒品危害防制條例第10條第1 項之
    施用第一級毒品罪，其法定刑為6 月以上5 年以下有期徒刑
    ，確屬死刑、無期徒刑或最輕本刑為3 年以上有期徒刑「以
    外」之罪，又被告所稱已接受美沙冬替代療法，縱係屬實，
    亦係法院判決後所發生之事實，並不能因此解免其罪責，況
    按量刑之輕重本屬法院依職權裁量之事項，原審判決量處被
    告有期徒刑1 年2 月，已審酌被告經觀察勒戒、強制戒治、
    刑事科刑處罰並執行完畢後，仍未能戒除毒癮，顯見其無戒
    毒悔改之意，兼衡其施用毒品之次數僅1 次，犯罪後坦認犯
    行，態度尚可等一切情狀，並未逾越職權，亦未違反比例原
    則，核被告之上訴意旨，並未依據卷內既有訴訟資料或提出
    新事證，指摘或表明第一審判決有何採證認事、用法或量刑
    等足以影響判決本旨之不當或違法，要難謂其上訴書狀已經
    敘述具體理由，揆諸上開規定及說明，本件上訴顯無具體理
    由而不合法定程式，應予駁回，並不經言詞辯論為之。
三、據上論斷，應依刑事訴訟法第367 條前段、第372 條，判決
    如主文。
中    華    民    國    98    年    4     月    30    日
                  刑事第二十庭審判長法  官  楊貴雄
                                    法  官  林銓正
                                    法  官  鄧振球
以上正本證明與原本無異。
如不服本判決，應於收受送達後10日內向本院提出上訴書狀，其
未敘述上訴之理由者並得於提起上訴後10日內向本院補提理由書
（均須按他造當事人之人數附繕本）「切勿逕送上級法院」。
                                    書記官  劉有志
中    華    民    國    98    年    5     月    4     日


司法院資訊處製作；財團法人民間司法改革基金會備份。
